臺灣花蓮地方法院刑事判決                          九十一年度易字第一二四號
    公  訴  人  臺灣花蓮地方法院檢察署檢察官
    被      告  丙○○
右列被告因竊盜案件，經檢察官提起公訴（九十一年度偵字第五一九號），本院判決
如左：
    主  文
丙○○無罪。
    理  由
一、公訴意旨略以：被告丙○○意圖為自己不法之所有，於九十一年一月二日上午六
    時許，在花蓮縣壽豐鄉○○路一００號旁，趁無人注意之際，徒手竊取丁○○所
    有之成雞四隻、幼鴨三隻，得手後將上開雞鴨圈養於其位於花縣縣壽豐鄉○○路
    ○段八十一巷二號住處後方雞舍。嗣於九十一年一月三日上午十一時四十分許，
    為丁○○與甲○○在上開雞舍內，發現遭竊之雞鴨，而報警查獲。因認被告丙○○涉犯竊盜罪嫌。
二、按犯罪事實應依證據認定之，無證據不得推定其犯罪事實；又不能證明被告犯罪
    者，應諭知被告無罪之判決，刑事訴訟法第一百五十四條、第三百零一條第一項
    分別定有明文。公訴人認被告丙○○涉犯竊盜罪嫌，無非以被告丙○○供稱前述
    雞鴨係「張金泉」所交予，又稱張某居住其住所一個月或四個月，卻無法舉出「
    張金泉」之年籍資料，並經查無「張金泉」其人，與告訴人丁○○之指述為其論
    據。訊據被告丙○○堅詞否認有竊盜犯，辯稱：上開雞鴨確係「乙○○」所交予
    ，張某交予時說是路上撿來的等語。經查，前述雞鴨，確係乙○○所交予等情，
    業經證人乙○○到庭結證明確（被告丙○○為原住民，國語發因不標準，可能因
    而讓警方及檢察官誤認為「張金泉」），至告訴人丁○○之指述僅能證明前述雞
    鴨係在被告丙○○住處後方雞舍尋獲，不能證明前述雞鴨即被告丙○○所竊取，
    則前述雞鴨既非被告丙○○所竊取，自難課以竊盜罪責。此外，復查無其他積極
    證據，足資證明被告犯罪，揆諸首開說明，自應諭知無罪之判決。
三、至乙○○對如何取得前述雞鴨，雖辯稱係在路上撿的云云，但被害人丁○○、甲○○已到庭指證養雞鴨之鐵籠並未損壞，且鐵籠上方亦圍著，晚上餵食後有把門
    勾住，但翌日再前去餵食時，門已被打開等語，則乙○○所辯雞鴨係在路上撿的
    云云，顯不足採信。惟乙○○已當庭賠償被害人丁○○、甲○○新台幣三千元，
    此部分另移檢察作適法之處理。
四、據上論斷，應依刑事訴訟法第三百零一條第一項，判決如主文。
本案經檢察官李子春到庭執行職務。
中      華      民      國    九十一    年      五    月       三十一   日
                              臺灣花蓮地方法院刑事庭
                              法  官  湯  文  章
右正本證明與原本無異。
如對本判決不服，應於送達後十日內，向本院提出上訴狀。（應抄附繕本）告訴人或
被害人如對於本判決不服者，應具備理由請求檢察官上訴，其上訴期間之計算係以檢
察官收受判決正本之日期為準。
                              法院書記官
中      華      民      國    九十一    年      五    月       三十一   日
